臺灣臺中地方法院簡易民事判決
　　　　　 111年度沙簡字第11號
原      告  張弘昌  

訴訟代理人  張貴閔律師
被      告  童家勝  

            蔡素雲  
共同訴訟代理人
            童玉君  
上列當事人間請求損害賠償事件，本院於民國111年8月9日言詞
辯論終結，判決如下：
    主      文
被告應給付原告新臺幣100,423元，及均自民國111年2月15日起
至清償日止，依照週年利率5％計算之利息。
原告其餘之訴駁回。
訴訟費用由被告負擔20％，餘由原告負擔。
本判決原告勝訴部份得假執行，但被告如以新臺幣100,423元為
原告預供擔保，得免為假執行。
    事實及理由
一、原告主張：原告所有門牌號碼臺中市○○區○○路○段000巷0000
    號房屋（下稱系爭房屋），與被告二人所有門牌號碼臺中市
    ○○區○○路○段000巷0000號房屋相鄰，民國110年8月26日下午
    約7時30分許，原告母親自家中廚房走出，聽到火燒的聲音
    ，是被告所有該房屋發生火災，有鄰居通知消防車到場滅火
    ，直至晚間11時30分左右才滅火，火勢燃燒四小時以上，原
    告系爭房屋相鄰被告該房屋的牆壁被燒熱，溫度直至五天後
    才恢復，冷水管所流出的水亦為熱水，顯見牆壁內、樑柱內
    應受高溫而可能受有損害，且原告系爭房屋地面磁磚及緊鄰
    之牆面均出現裂痕，原告擔心房屋結構受有損害，即向臺中
    市大肚區公所調解委員會聲請調解，欲與被告協調委請結構
    技師公會鑑定建物安全，被告僅給付結構技師現場初步會勘
    之費用新臺幣（下同）5,000元後，即不願進行鑑定，調解
    不成。火災之發生，發現是被告房屋二樓後方堆滿雜物所致
    ，致原告系爭房屋受有損害，故被告自應對原告之損害負損
    害賠償責任。惟因損害金額為何，尚待鑑定釐清，故僅於火
    災之原因事實範圍內，請求最低金額50萬元。為此，爰依侵
    權行為之法律關係提起本件訴訟。並請求法院判決：（一）
    被告應給付原告50萬元，及自起訴狀繕本送達次日起至清償
    日止，依照年息5％計算之利息。（二）訴訟費用由被告負擔
    。
二、被告抗辯：火災發生後我們就有給鄰居慰問金及處理受到損
    害的部位，我們有請土木技師公會的會員來看，他說這場火
    災沒有損害到結構，如果一定要鑑定的話，花鑑定費用不一
    定會划算，如果有人真的想要鑑定的話，那就由他支付鑑定
    費用，看結果如何再由我們賠償。房子年紀都四五十年了，
    不能看到裂痕就說是火災引起，如果是火災引起，也不是這
    樣。臺灣屬於地震帶，有可能是地震引起，旁邊有廚房在使
    用，本來就有可能有龜裂。火源是房子前半段，被告的損害
    是在後半段，因此原告的損害並非火災造成。並聲明：請求
    駁回原告之訴，訴訟費用由原告負擔。
三、得心證之理由：
（一）原告主張被告所有門牌號碼臺中市○○區○○路○段000巷0000
      號房屋，於110年8月26日下午約7時30分許發生火在之事
      實，已據提出照片為證，並本院向臺中市政府消防局調閱
      火災原因紀錄資料附卷可稽，應可信為真正。
（二）按因故意或過失，不法侵害他人之權利者，負損害賠償責
      任，故意以背於善良風俗之方法，加損害於他人者，亦同
      ，違反保護他人之法律者，負損害賠償責任，但能證明其
      行為無過失者，不在此限；再按不法毀損他人之物者，被
      害人得請求賠償其物因毀損所減少之價額，亦得請求支付
      回復原狀必要之費用，以代回復原狀，民法第184條、第1
      96條、第213條第3項分別定有明文。本件原告主張因被告
      房屋火災，受有50萬元之損失，被告則以上述事項抗辯，
      經查：
　1、本件經送請臺中市結構工程技師公會鑑定結果，該公會認
      為：「所列鑑定事項，本公會鑑定結果回復如下：（一）
      安全性評估：依混凝土燒失量試驗結果，受火害影響之共
      同壁與未受火害牆壁對照組比較，受火害共同壁左側20-4
      號相對高溫134℃、62℃、24℃，右側20-3號之4℃、13℃、0℃
      ，相對於對照組溫度均遠小於300℃，研判混凝土未因火害
      而產生強度折減。（二）使用性損害評估：依會勘記錄原
      告所提損害事項，以及現場會勘所見損害綜合研判整理，
      損壞項目為一樓廚房及二樓浴室共同壁磁磚裂縫及二樓陽
      台燻黑等。（三）損害修復費用估算：依前項損害事項，
      參照臺中市建築物施工損鄰及安全鑑定手冊以及臺中市營
      造工程物價指數估算，損害修復費用為100,423元。」等
      情。
   2、被告雖就共同壁磁磚裂縫部份為爭執，然依臺中市結構工
      程技師公會鑑定意見認為：「磁磚、牆壁龜裂情形：根據
      試驗結果，共同壁之兩側溫度不同，消防救災使共壁溫度
      下降，因溫差變化磁磚易受熱膨脹冷縮影響產生龜裂現象
      ，或者使原有磁磚裂縫擴大，損害範圍為一樓廚房及二樓
      浴室共同壁磁磚裂縫，本部份以獨立區塊整面積計價原則
      估算。牆壁表面飾材為油漆部份之裂縫，研判非屬火害影
      響」亦即，原告房屋一樓廚房及二樓浴室共同壁磁磚裂縫
      是因為火災發生時，共同壁之兩側溫度不同，消防救災使
      共同壁溫度下降，因溫差變化磁磚易受熱膨脹冷縮影響產
      生龜裂現象，或者使原有磁磚裂縫擴大而造成，此項損害
      並非直接因為受火燒烤造成，因此與火災發生之地點並無
      關係，則被告上述關於此部份之抗辯應無可採。
 （三）按當事人主張有利於己之事實者，就其事實有舉證之責
       任，民事訴訟法第277條前段定有明文。本件原告雖主張
       其受有50萬元之損害，然經臺中市結構工程技師公會鑑
       定結果，原告因本件火災受損之損害修復費用為100,423
       元。則原告於此範圍內之請求，應有理由，應予准許，
       逾此部份之請求，為無理由，應予駁回。
四、從而，原告依民法第184條第1項前段侵權行為之法律關係，
    請求被告給付原告100,423元，及自起訴狀繕本送達被告次
    日即均自111年2月15日起至清償日止，依照週年利率5％計算
    之利息，為有理由，應予准許。逾此部份之請求，為無理由
    ，應予駁回。
五、原告勝訴部分，依民事訴訟法第389條第1項第3款規定，應
    由法院主動宣告原告於本判決確定前，即可依本判決命給付
    內容對被告財產聲請強制執行，並且依據同法第392條第2項
    規定，由法院主動宣告被告如果預先提供擔保之後，就可免
    為假執行。
六、訴訟費用負擔之依據：民事訴訟法第79條。
中　　華　　民　　國　　111 　年　　8 　　月　　23　　日
                        臺灣臺中地方法院沙鹿簡易庭
                            法  官  劉國賓
以上為正本，係照原本作成。
如不服本判決，應於判決送達後20日內向本院提出上訴狀並表明
上訴理由（須附繕本）；如委任律師提起上訴者，應一併繳納上
訴審裁判費。
中　　華　　民　　國　　111 　年　　8 　　月　　23　　日
                            書記官  張隆成